【裁判字號】    95,訴,1690
【裁判日期】    951031
【裁判案由】    偽證
【裁判全文】
臺灣彰化地方法院刑事判決              95年度訴字第1690號
公  訴  人  臺灣彰化地方法院檢察署檢察官
被      告  乙○○
                    （另案於臺灣彰化監獄執行中）
上列被告因偽證案件，經檢察官提起公訴（95年度偵字第3909號
），於本院準備程序中，被告就被訴事實為有罪之陳述，經裁定
改行簡式審判程序，本院判決如下：
    主  文
乙○○證人，於執行審判職務之公署審判時，於案情有重關係之
事項，供前具結，而為虛偽陳述，處有期徒刑伍月。
    事  實
一、乙○○自民國94年10月初某日起至同年11月10日止，即以
    0000-000000 號行動電話與甲○○使用之0000-000000 號行
    動電話聯絡購買第一級毒品海洛因之事宜，雙方並約在甲○
    ○位於臺北縣鶯歌鎮○○街32號住處交易，乙○○明知其以
    此方式先後向甲○○（販賣第一級毒品部分，經臺灣桃園地
    方法院以95年度訴字第38號判處無期徒刑，並由臺灣高等法
    院以95年度上訴字第1378號駁回上訴，經最高法院以95年度
    臺上字4925號撤銷原判決並發回，現由臺灣高等法院以95年
    度上更一字第661 號審理中）購買第一級毒品海洛因共10次
    ，每次購買金額為新臺幣（下同）1,000 元。詎乙○○竟於
    95年2 月27日16時許，在臺灣桃園地方法院審理甲○○販賣
    毒品案件（即95年度訴字第38號）時，意圖迴護甲○○，而
    基於偽證之犯意，於以證人身分供前具結後，虛偽證稱：我
    並未向被告（甲○○）買海洛因，我與被告（甲○○）是一
    起去拿，就是一起出錢合資買毒品，合資買了2 、3 次，我
    們與藥頭約在路邊，被告（甲○○）都開車載我去，是從被
    告（甲○○）家裡出發，到約定地點後我在車上等，我每次
    出1,000 或2,000 元，被告（甲○○）出3,000 或4,000 元
    ，他出的錢比較多云云，而對案情有重要關係事項，為不實
    之證述，有影響該案判決結果之虞。
二、案經臺灣桃園地方法院檢察署檢察官自動檢舉簽分後呈請臺
    灣高等法院檢察署檢察長令轉臺灣彰化地方法院檢察署檢察
    官偵查起訴。
    理  由
一、按除被告所犯為死刑、無期徒刑、最輕本刑為3 年以上有期
    徒刑之罪或高等法院管轄第1 審案件者外，於前條第1 項程
    序進行中，被告先就被訴事實為有罪之陳述時，審判長得告
    知被告簡式審判程序之旨，並聽取當事人、代理人、辯護人
    及輔佐人之意見後，裁定進行簡式審判程序；除簡式審判程
    序及簡易程序案件外，第1 審應行合議審判，刑事訴訟法第
    273 條之1 第1 項、第284 條之1 分別定有明文。本件被告
    乙○○所涉係死刑、無期徒刑、最輕本刑為3 年以上有期徒
    刑之罪或高等法院管轄第1 審案件以外之罪，並於本院行準
    備程序時就被訴事實為有罪之陳述，本院合議庭依前揭規定
    ，經評議結果，裁定改由受命法官獨任行簡式審判程序。
二、上開事實，業據被告乙○○於本院行準備程序及審理中供承
    不諱，並有桃園縣警察局桃園分局於94年11月11日製作之乙
    ○○調查筆錄1 份、臺灣桃園地方法院檢察署（94年度偵字
    第19820 號）於94年11月11日製作之乙○○訊問筆錄1 份（
    含乙○○出具之證人結文1 紙）、臺灣桃園地方法院（95
    年度訴字第38號）於95年2 月27日之審判筆錄1 份（含乙○
    ○出具之證人結文1 紙）、前揭刑案查獲時扣案之行動電話
    （含被告所使用之0000-000000 號行動電話，及甲○○所使
    用之0000-000000 號行動電話）、監聽電話譯文2 紙及臺灣
    桃園地方法院95年度訴字第38號判決書、臺灣高等法院95
    年度上訴字第1378號判決書各1 份在卷可稽，足見被告之自
    白與事實相符，堪以採信。本件罪證明確，被告之犯行，足
    以認定。
三、核被告乙○○所為，係犯刑法第168 條之偽證罪。另被告於
    虛偽陳述甲○○涉犯違反毒品危害防制條例案件裁判確定前
    自白其偽證罪犯行，爰依刑法第172 條規定，減輕其刑。爰
    審酌被告素行不佳（有多項前科），且經告以偽證罪責後，
    仍不盡其應為真實證言之義務，而虛偽陳述不實情節，可能
    造成司法機關基於其虛偽之證詞而為錯誤判斷，浪費訴訟資
    源，妨害國家司法之公正性，其犯案情節非輕，及其智識程
    度、犯罪之動機、目的，並考量其犯後已知坦承犯行、態度
    尚佳等一切情狀，量處如主文所示之刑。
據上論斷，應依刑事訴訟法第273條之1第1項、第299條第1項前
段，刑法第168條、第172條，判決如主文。
本件經檢察官張尹敏到庭執行職務。
中    華    民    國    95    年    10    月    31    日
                      刑事第二庭      法  官    郭麗萍
以上正本證明與原本無異。
如不服本判決，應於判決送達後10日內，向本院提出上訴狀（
須附繕本）。
中    華    民    國    95    年    11    月     1   日
                                      書記官    林怡吟
附錄本案論罪科刑法條全文：
中華民國刑法第168條
（偽證罪）
於執行審判職務之公署審判時或於檢察官偵查時，證人、鑑定人
、通譯於案情有重要關係之事項，供前或供後具結，而為虛偽陳
述者，處7 年以下有期徒刑。
中華民國刑法第172條
（偽證、誣告自白減免）
犯第 168 條至第 171 條之罪，於所虛偽陳述或所誣告之案件
，裁判或懲戒處分確定前自白者，減輕或免除其刑。


司法院資訊處製作；財團法人民間司法改革基金會備份。
